# 政府划拨房屋

提问人：LUNTUS 时间：2021-06-01 15:29:49
背景：
公司因战略发展需要，在A市投资设立医药公司，当地政府给予公司 3000 万元投资奖励款，分别在公司完成注册、购买设备、实现生产等阶段给予拨付款项，同时在各期款项拨付过程中，约定该专项资金用途，如：购买仪器设备、厂房装修等；公司承诺将获取的奖励款全部用于新设公司的建设、新产品研发中。
同时政府无偿提供土地、厂房等经营必要的建筑物供公司使用 6 年，公司可以有偿回购，回购价格为建筑物的成本价（土地价为零地价，无需计算）。
目前公司尚未确认是否回购政府无偿提供的建筑物等，该建筑物成本价格尚未确认。
对于政府提供的厂房，公司对其进行了装修、改造等，累计发生 2000 万。
请问：①针对政府拨付的奖励款是在每次拨付时直接作为政府补助核算（直接计入损益），还是在所购买的相关的资产的受益期间内采用分摊的方式计入各期损益（即：收到款时，计入递延收益，按资产的使用年限分摊计入损益中），假设按照分摊的方法，是按照 6 年摊销（政府无偿提供房屋建筑物 6 年）还是在各类资产的实际年限摊销。
②对于政府无偿提供的建筑物，因目前无法确认 6 年后是否会回购该房屋建筑物，现在是否需要入账处理，假设需要，如何处理，或者如何规范政府无偿提供建筑物的使用 6 年的的账务处理，是否要做政府补助。
③针对厂房装修款 2000 万元，请问是一次性计入损益，还是作为长期待摊进行摊销，摊销年限按 6 年还是按该类装修用途的实际年限分摊？
期待各位老师指教，谢谢！

回答人：chenyiwei
1 、根据各笔奖励款的约定和实际用途确定该项政府补助的性质，是否属于与资产相关的政府补助。一般摊销年限为对应资产的折旧、摊销年限。
2 、对于政府无偿提供的建筑物，由于回购价格明显偏低，因此可以合理预计 6 年后行使购买权的可能性很大。建议按照 6 年后买价的折现值确认为固定资产，按其实际使用年限折旧。
3 、厂房装修款，如果预计最终将获得房屋产权的，则确认为“固定资产——房屋装修”，摊销年限为该装修自身的实际可使用年限；如果预计 6 年后将房屋交还政府的，则按该装修自身可使用年限和房屋剩余预计使用年限两者中的较短年限内摊销。